【裁判字號】    99,消債更,63
【裁判日期】    991210
【裁判案由】    聲請更生
【裁判全文】
臺灣基隆地方法院民事裁定            99年度消債更字第63號
聲  請  人
即  債務人  張又壬
代  理  人  朱立鈴律師
上列聲請人即債務人因消費者債務清理更生事件，聲請保全處分
，本院裁定如下：
    主  文
本裁定公告之日起六十日內，除本院裁定開始更生程序外，臺灣
士林地方法院九十六年度執字第五０二六六號清償借款強制執行
事件，關於債務人對第三人味全食品工業股份有限公司外食北市
營業一所之薪資債權移轉命令，應予停止。
其餘聲請駁回。
    理  由
一、按法院就更生或清算之聲請為裁定前，得因利害關係人之聲
    請或依職權，以裁定為保全債務人之財產、限制債務人履行
    債務及債權人對於債務人行使債權、停止對於債務人財產強
    制執行程序之保全處分，消費者債務清理條例第19條第1 項
    第1 款、第2 款、第3 款定有明文。又前項保全處分，除法
    院裁定開始更生或清算程序外，其期間不得逾60日，復為同
    條第2項前段所明定。而上開消費者債務清理條例第19條第1
    項之立法目的，應係基於維持債權人間之公平受償，使債務
    人有重建更生之機會，以債權人為對象，停止其對債務人財
    產聲請強制執行所為之保全（消費者債務清理條例第19條立
    法說明參照）。是法院就更生之聲請為裁定前，自應依債務
    人之財產狀況，就保全處分對債務人更生目的達成之促進，
    及保全處分實施就相關利害關係人所生影響，兼顧債權人權
    益，避免債務人惡意利用保全處分，阻礙債權人行使權利，
    或作為延期償付手段之可能性，綜合比較斟酌，決定有無以
    裁定為保全處分之必要。
二、聲請意旨略以：聲請人為確定更生方案之順利履行，故請求
    為下列保全處分(一)債務人就其所有之不動產、動產、債權
    及其他一切據有財產價值之權利，除為維持債務人生活所必
    要者外，不得轉讓、設質、信託、租賃（含出租、轉租）、
    和解、拋棄、設定擔保物權或其他一切處分或增加負擔之行
    為、(二)於更生裁定前，聲請人之債權人對聲請人之債權不
    得行使、(三)於更生裁定前，對債務人財產強制執行（含假
    扣押、假處分、假執行）等程序，均應予停止。
三、經查：
(一)聲請人第一項聲請，乃限制債務人履行債務部分，應係為防
    免債務人選擇性履行債務以偏惠特定債權人，而由債權人向
    法院請求予以限制之，故聲請人聲請限制自己履行債務，實
    有誤解。
(二)聲請人第二項，即請求限制債權人行使債權部分，其具體內
    容應係針對本院之強制執行案件，惟聲請人名下僅有西元20
    01年出廠，車牌號碼37K-9227之汽車一部，並無其他不動產
    ，有其所提出之財產歸屬資料清單在卷可稽，另依聲請人自
    述聲請人之唯一收入來源為其任職於第三人味全食品工業股
    份有限公司之薪津每月所領薪資約新臺幣（下同）3萬3,000
    元至3萬5,000元，然聲請人自陳其積欠債務達2,575,859 元
    ，則各債權人於保全處分至多120 日之期間內，可得受償之
    金額甚微，復聲請人並未說明如何限制債權人為債權之行使
    及有何限制之必要，是此部分之聲請即無從准許。
(三)聲請人第三項聲請部分，查聲請人已向本院聲請更生，且對
    第三人味全食品工業股份有限公司外食北市營業一所享有薪
    資債權，已遭債權人萬榮行銷顧問股份有限公司強制執行，
    有聲請人所提薪資執行之執行命令即臺灣士林地方院96年度
    執字第50266 號執行命令在卷可佐。觀諸聲請人所提之財產
    資料，每月薪資為其主要收入來源，若不禁止聲請人於44萬
    4,584 元範圍內移轉於執行債權人，將影響各債權人受償比
    例至鉅，致其他債權人無法公平受償。為利債權人間公平受
    償，有停止上開移轉之薪資債權移轉予執行債權人之必要，
    ，是聲請人主張為利債權人間公平受償及維持其更生重建之
    機會，聲請為停止強制執行程序之保全處分，核非無理，應
    予准許。
四、爰裁定如主文。
中    華    民    國    99    年    12    月    10    日
                  民事庭法  官  周霙蘭
以上正本係照原本作成。
如對本裁定抗告，應於本裁定送達後10日內，向本院提出抗告狀
，並繳納抗告費新臺幣1000元。
中    華    民    國    99    年    12    月    10    日
                        書記官  王毓嫻

司法院資訊處製作；財團法人民間司法改革基金會備份。
